臺灣臺中地方法院刑事判決　　　　　　　　　　　　　九十一年度訴字第九三九號
　　公　訴　人　臺灣臺中地方法院檢察署檢察官
　　被　　　告　乙○○
右列被告因毒品危害防制條例案件，經檢察官提起公訴（九十一年度偵字第二六三一
號），本院判決如左：
    主  文
乙○○連續轉讓第二級毒品，累犯，處有期徒刑拾月。扣案之第二級毒品安非他命柒
包（驗餘合計淨重拾參點玖柒公克、包裝重壹點陸零公克），均沒收銷燬之。
被訴轉讓第一級毒品部分，無罪。
    事  實
一、乙○○前曾於民國八十三年間因違反麻醉藥品管理條例案件，經本院判處有期徒
    刑三月，得易科罰金確定，於八十六年四月十二日執行完畢。惟其又基於概括之
    犯意，連續自九十年十二月間起至九十一年二月一日止，在其台中縣神岡鄉○○
    路十八之三號之住處，多次免費轉讓第二級毒品安非他命供其友人丙○○施用，
    並於九十一年一月三十一日、同年二月一日，亦在上址，二次免費提供第二級毒
    品安非他命予其女友甲○○施用。嗣於九十一年二月一日十八時許，為警在上址
    查獲，扣得安非他命七包（驗餘合計淨重十三‧九七公克、包裝重一‧六０公克
    ），而查悉上情。
二、案經台中巿警察局第五分局報請臺灣臺中地方法院檢察署檢察官偵查起訴。
    理  由
壹、有罪部分：
  一、被告乙○○於本院審理時，自白前揭連續轉讓第二級毒品安非他命之犯行。經
      查：(一)被告前揭連續轉讓安非他命予其友人丙○○施用之情節，業據證人丙○○於警訊、偵訊及本院九十一年七月三十一日審理時證述無誤；(二)又被告確有
      前開連續二次轉讓安非他命予其女友甲○○施用之行為，亦據證人甲○○於九
      十一年二月二日檢察官偵訊時，證明屬實（見九十一年度毒偵字第四０五號甲○○違反毒品危害防制條例案卷宗第二六－二七頁），雖證人甲○○另於本院
      九十一年九月二十六日審理時，證述被告從無提供安非他命予其施用，惟比較
      其前後二次證詞，先前於偵訊中所言，不僅肯認被告確有轉讓之行為，還能具
      體敘述被告所轉讓之時、地，兼之其間為男女朋友之關係，以一般常情而言，
      當時證人甲○○迴護被告之可能性較大，乃既有不利於被告之證詞，顯堪信為
      事實，故其於本院審理時否認被告曾有轉讓行為之證詞，即不足為有利於被告
      之認定；(三)此外，尚有扣案之安非他命七包可資佐證，經送法務部調查局檢驗
      之結果，又均係第二級第項毒品甲基安非他命無誤（驗餘合計淨重十三‧九
      七公克、包裝重一‧六０公克），此有該局九十一年十月十七日調科壹字第０
      九一０００四三四八０號通知書附於本院卷可證；(四)從以上證據方法顯見被告
      之自白屬實，亦可採為證據。故本件事證明確，被告前揭連續轉讓第二級毒品
      之犯行，足可認定。
  二、核被告乙○○所為，係犯毒品危害防制條例第八條第二項之轉讓第二級毒品罪
      。其轉讓毒品安非他命前後持有之低度行為，應為轉讓之高度行為所吸收，不
      另論罪。又被告先後多次犯行，時間緊接，所犯構成要相同，顯係基於概括之
      犯意反覆為之，為連續犯，依刑法第五十六條，應以一罪論，並加重其刑。再
      者，被告前曾於八十三年間因違反麻醉藥品管理條例案件，經本院判處有期徒
      刑三月，得易科罰金確定，於八十六年四月十二日執行完畢，此項事實有台灣
      台中地方法院檢察署刑案資料查註紀錄表、台灣高等法院被告全國前案紀錄表
      各一份在卷可明，其於前案受有期徒刑之執行完畢後，五年以內再犯本件有期
      徒刑以上之罪，構成累犯，應依刑法第四十七條，遞加重其刑。爰審酌被告犯
      罪之動機、目的、手段、方法、所生危害及犯後態度等一切情狀，量處如主文
      所示之刑。扣案之第二級毒品安非他命七包（驗餘合計淨重十三‧九七公克、
      包裝重一‧六０公克），則應依毒品危害防制條例第十八條第一項前段，均沒
      收銷燬之。
  三、公訴意旨另以：被告自九十年六月間起至同年十一月止，亦有多次無償轉讓第
      二級毒品安非他命予丙○○、甲○○之犯行，而涉有毒品危害防制條例第八條
      第二項之轉讓第二級毒品罪嫌。經查：上開公訴意旨除有被告於警訊時之自白
      外，並無其他證據可資佐證屬實；證人丙○○、甲○○於歷次警、偵訊及本院
      審理時亦均未言及被告自九十年六月間起至同年十一月止有轉讓安非他命供其
      等施用之行為；九十一年二月一日十八時許，警方查獲被告後，所扣得之安非
      他命七包，也不足往前推斷被告於九十年六月間起至同年十一月止，確有轉讓
      海洛因與證人劉、彭之行為。既不能證明被告於上述期間確有轉讓第二級毒品
      之犯行，原應諭被告無罪之判決，惟因公訴人以之與前開經論罪科刑部分具有
      連續犯之裁判上一罪關係，故不另為無罪之諭知。
貳、無罪部分：
  一、公訴意旨略以：被告乙○○基於概括之犯意，自民國九十年六月間起，在台中
      縣神岡鄉○○路十八之三號之住處，連續免費轉讓第一級毒品海洛因予其女友
      甲○○及朋友丙○○施用，至九十一年二月一日十八時許，在上址為警查獲，
      並扣得海洛因五十七包，而查悉上情，因認被告涉有毒品危害防制條例第八條
      第一項之轉讓第一級毒品罪嫌。
  二、按犯罪事實應依證據認定之，無證據不得推定其犯罪事實，又不能證明被告犯
      罪者，應諭知無罪之判決，刑事訴訟法第一百五十四條、第三百零一條第一項
      定有明文。又認定不利被告之事實，須依積極證據，苟積極證據不足為不利於
      被告事實之認定時，即應為有利被告之認定，有最高法院三十年上字第八一六
      號判例意旨可參。
  三、公訴意旨認被告亦有前述轉讓第一級毒品之罪嫌，無非是以證人甲○○及丙○○之證詞，及扣案之毒品海洛因五十七包等為憑。訊據被告堅決否認此部分犯
      行，辯稱其僅有提供安非他命給彭、劉二人施用。經查：(一)證人甲○○及丙○○不僅於本院審理時，證述被告並無轉讓海洛因供其等施用之行為，再查其等
      警、偵訊時所言，亦均無被告曾提供海洛因給其等施用之證詞；(二)警方查獲被
      告時，雖另有扣得海洛因五十七包，然單憑此項物證，不足建立被告確有於前
      述時地連續轉讓海洛因之行為；況被告為警查獲後，亦經採集其尿液驗呈嗎啡
      陽性反應，此有台中巿衛生局煙毒尿液檢驗成績書一紙在卷可按，不能排除被
      告持有後，僅供己施用；(三)此外，復查無其他直接或間接之證據可認前開公訴
      意旨屬實，則基於罪疑唯輕，此部分即應諭知被告無罪之判決，方符法制。隨
      之，扣案之海洛因五十七包應由檢察官另行依法處置。
據上論斷，應依刑事訴訟法第二百九十九條第一項前段、第三百零一條第一項，毒品
危害防制條例第八條第二項、第十八條第一項前段，刑法第十一條前段、第五十六條
、第四十七條，判決如主文。
中      華      民      國      九十一      年    十二    月  二十五    日
                                        法  官  莊  深  淵
右正本證明與原本無異。
如不服本判決，應於送達後十日內向本院提出上訴狀（須附繕本），上訴於台灣高等
法院台中分院。
                                        書記官
中      華      民      國      九十一      年    十二    月  二十五    日
附錄論罪科刑法條
毒品危害防制條例第八條
轉讓第一級毒品者，處一年以上七年以下有期徒刑，得併科新台幣一百萬元以下罰金
。
轉讓第二級毒品者，處六月以上五年以下有期徒刑，得併科新台幣七十萬元以下罰金
。
轉讓第三級毒品者，處三年以下有期徒刑，得併科新台幣三十萬元以下罰金。
前三項之未遂犯罰之。
